【裁判字號】    91,訴,4862
【裁判日期】    921126
【裁判案由】    綜合所得稅
【裁判全文】
臺北高等行政法院判決                            九十一年度訴字第四八六二號
                              .
    原      告  甲○○
    訴訟代理人  丁○○
    被      告  財政部臺北市國稅局
    代  表  人  張盛和（局長）
    訴訟代理人  乙○○
                丙○○
右當事人間因綜合所得稅事件，原告不服財政部中華民國九十一年十一月五日台財訴
字第○九一○○四六六五七號訴願決定，提起行政訴訟。本院判決如左：
    主  文
原告之訴駁回。
訴訟費用由原告負擔。
    事  實
壹、事實概要：
  一、緣原告及其配偶張德旭於民國（下同）八十四年度取得地球綜合工業股份有限
      公司（以下簡稱地球公司）盈餘轉增資、經核備緩課股東所得稅之股票三、九
      五七股及一四六、Ο七八股，金額為新台幣（下同）三九、五七Ο元及一、四
      六Ο、七八Ο元。
  二、嗣後因地球公司未依規定取得台灣省政府建設廳核發之完成證明（利用累積未
      分配盈餘增資擴充機器設備），即不符緩課股東所得稅之規定，被告原核定乃
      依法併課核定當年度（八十四年度）綜合所得總額為六、四四八、六八Ο元，
      淨額為五、八Ο一、六八Ο元，追繳綜合所得稅五五二、四四七元，並加計利
      息計一五六、八八三元。
  三、原告不服，主張其依據地球公司股票所載，於取得系爭免計入所得後，事先未
      受告知，該公司不符合緩課之情事，至無從申報該筆所得，其無過失，因此無
      須繳納利息之責任，申經被告復查結果，未獲變更，原告仍未甘服，循序提起
      訴願，遞遭決定駁回，遂於收受訴願決定書後，在法定期間內向本院提起行政
      訴訟。
貳、兩造訴訟上之聲明：
  一、原告部分：
      求為判決撤銷原處分（包含復查決定）及訴願決定有關八十四年度綜合所得稅
      加計遲延利息部分。
  二、被告部分：
      求為判決駁回原告之訴。
參、兩造之爭點：
  一、原告部分：
    Ａ、原告歷年之綜合所得稅均依法並依規定申報繳納，從未匿報、短報或遲延，
        此由被告機關之檔案資料可證。
    Ｂ、查原告之八十四年度綜合所得稅，早已依規定申報繳稅，並經被告機關核定
        在案。被告機關竟於五年後，即於九十年間重新核定原告八十四年度之綜合
        所得稅，追加所得額，即八十四年度取得地球公司核准緩課之股票股利共計
        一、五○○、三五○元，通知原告應再補繳本稅五五二，四四七元，並加計
        遲延利息一五六、八八三元，原告認為繳納本稅乃天經地義，但對於加計遲
        延利息於法不合，更不合理，經申請複查，仍不服，繼而向財政部提起訴願
        ，竟遭駁回。
    Ｃ、原告八十四年度取得地球公司股票時，該股票背面已很清楚記載: 「本股票
        依促進產業升級條例之規定，於取得年度免予計入股東所得課稅」，因此，
        原告於八十四年度申報綜合所得稅時，因信賴該股票之文字記載，當然不必
        將該股票股利金額併入，亦蒙被告機關認可予以核定在案，依法應待該股票
        於轉讓時，再由被告於轉讓年度申報所得額時再予繳稅，但無需加計利息。
        如今被告機關卻強制補徵所得稅並加計遲延利息，已違背股票股利緩課之意
        旨。
    Ｄ、又查，被告機關核定加計原告應負擔遲延利息之理由，係因地球公司不符合
        緩課之規定，然、地球公司事後能否符合緩課，原告無從知悉，其無法符合
        緩課之規定也非原告之責任，原告已被告知取得緩課股票，依法可以享受暫
        緩申報繳稅之權利，況且被告機關於地球公司無法符合緩課之規定時，理應
        即通知原告限期申報或補報已憑繳納本稅，但，原告也無接獲被告機關之任
        何預告，即逕行核定補稅，並加計應納稅款自八十四年度起之遲延利息，顯
        然濫用行政公權力。
    Ｅ、按「人民違反法律上之義務而應受行政罰之行為，法律無特別規定時，雖不
        以出於故意為必要，仍需以過失為其責任條件」，為司法院釋字第二七五號
        解釋自明。又據最高行政法院九十年十月四日之九○判字第一七五四號判決
        ，除引證司法院釋字第二七五號解釋外、並強調原告因信賴該股票背面之註
        記，原告無法探究是否符合稅法之規定，因此原告未申報該增資配股（即股
        票股利），並無過失。
    Ｆ、原告既無過失責任，自不必負擔遲延之利息，依據司法院釋字第二七五號解
        釋之意旨，及最高行政法院九十年十月四日之九○判字第一七五四號判決意
        旨，原告自不該支付遲延利息為法所允許。
  二、被告部分：
    Ａ、按「公司以其未分配盈餘增資供左列之用者，其股東因而取得之新發行記名
        股票，免予計入該股東當年度綜合所得額；其股東為營利事業者，免予計入
        當年度營利事業所得額課稅。但此類股票於轉讓、贈與或作為遺產分配時，
        面額部分應作為轉讓、贈與或遺產分配時所屬年度之所得，申報課稅。至實
        際轉讓價格或贈與遺產分配時之時價，如低於面額時，以實際轉讓價格或贈
        與、遺產分配之時價申報：一、增置或更新從事生產、提供勞務、研究發展
        、品質檢驗、防治污染、節省能源或提高工業安全衛生標準等用之機器、設
        備或運輸設備者。二、償還因增置或更新前款之機器、設備或運輸設備之貸
        款或未付款者。」及「適用本條例第十六條、第十七條之公司或創業投資事
        業未依第三十七條至第四十五條規定期限內向管轄稽徵機關申報、或未依規
        定取得主管機關核發之完成證明或轉投資之重要事業未依限完成者，由管轄
        稽徵機關追繳其當年度股東所得稅，並自當年度所得稅結算申報屆滿之次日
        起至繳納之日止，依郵政儲金匯業局一年期定期存款利率，按日加計利息，
        一併徵收」分別為促進產業升級條例第十六條第一款、第二款及同法施行細
        則第四十七條第三項所明定。
    Ｂ、地球公司於八十四年間利用截至八十三年度未分配盈餘一六、Ο七九、八二
        Ο元轉增資擴充機器設備，依促進產業升級條例第十六條規定，向事業主管
        機關前台灣省政府建設廳申請准予核備擴充計畫，並預定完成日期為八十五
        年八月三十一日，惟該公司迄今仍未取得台灣省政府建設廳核發之完成證明
        ，有經濟部工業局八十九年十月十九日工（八九）中字第五六二八Ο七號函
        及該公司八十九年六月十九日（八九）地總事字第Ο六Ο七號函附卷可稽，
        是該公司八十四年間利用截至八十三年度累積未分配盈餘轉增資擴充機器設
        備所發行之股票股利，自不符緩課股東所得稅之規定，本件原告及其配偶於
        八十四年度取得地球公司前述申請核備之盈餘轉增資配發之股票股利三、九
        五七股及一四六、Ο七八股，金額為三九、五七Ο元及一、四六Ο、七八Ο
        元，被告原核定遂依首揭規定，予以追繳原告八十四年度所得稅五五二、四
        四七元，並自八十五年四月一日起至九十年三月五日止，按各該年度一月一
        日郵政儲金匯業局一年期定期存款利率，加計利息計一五六、八八三元【計
        算式：552,447×（6.75%×275/366+6%×1+5.95×1+5.5%×1+5%×1+5%×
        64/365）=156,883】。
    Ｃ、經查本件係因原告及其配偶取得地球公司利用累積未分配盈餘轉增資擴充機
        器設備所發行之股票股利，因該公司迄今仍未取得台灣省政府建設廳核發該
        擴充計畫之完成證明，已如前述，即不符緩課股東所得稅之規定，其所得之
        歸屬年度應以實際取得日期為準，即系爭股票股利發放年度（八十四年度）
        為其所得實現年度，為原告所不爭，被告原核定依首揭促進產業升級條例施
        行細則規定，追繳原告個人綜合所得稅並加計利息，並無不合。至原告主張
        其依據地球公司股票所載，於取得年度免計入所得，該公司不符合緩課，事
        先未受告知，至無從申報，其無過失，因此無須繳納利息之責任等情，經查
        納稅義務人取得股票股利，即應列入當年度綜合所得稅申報，負有納稅義務
        ，惟對於系爭股票股利因向有關機關申請，尚未確定是否符合前揭促進產業
        升級條例，享有延緩繳稅之利益，稽徵機關准其先享有延緩繳稅之利益，事
        後確有不符合緩課之事實，基於賦稅公平原則，理應有利息之負擔。至依前
        揭函釋規定，應加計利息至繳納之日止，經查系爭稅款五五二、四四七元，
        原告係於九十年三月十四日繳納，重新計算應加計利息為一五七、五六四元
        【計算式：552,447×（6.75%×275/366+6%×1+5.95×1+5.5%×1+5％×1＋
        5％×73/365）=157,564】，較被告原核定一五六、八八三元為高，是原復
        查決定予以維持，並無違誤。
    理  由
壹、兩造爭執之要點：
  一、本案事實經過略為：原告於八十四年間取得地球公司盈餘轉增資之股票（該股
      票背面註記有「本股票依促進產業升級條例第十六條或第十七條規定於取得年
      度免予計入股東所得課稅」、「原取得該項股票之股東，以該項股票轉讓或贈
      與時，或因原取得該項股票之股東死亡作為遺產分配時，面額部分應作為轉讓
      、贈與或遺產分配時所屬年度之所得，申報課徵所得稅。至實際轉讓價格或贈
      與、遺產分配時之時價，如低於面額時，以實際轉讓價格或贈與、遺產分配時
      之時價，申報課徵所得稅」、「本股票取得日期為中華民國。年。月。日」等
      經核備緩課所得稅字句），嗣因地球公司未依規定取得完成證明，不符緩課股
      東所得稅之規定，被告乃依法併課核定當年度綜合所得總額，除追繳綜合所得
      稅五五二、四四七元，並加計利息計一五六、八八三元。
  二、原告就被告上開課徵處分之補繳本稅部分並不爭執，惟對加計利息部分不服，
      其理由得整理如下：
    Ａ、原告八十四年度取得地球公司股票時，因信賴該股票之文字記載，而未將該
        股票股利金額併入。地球公司事後能否符合緩課要件，原告無從知悉；且被
        告於地球公司無法符合緩課之規定時，應即通知原告限期申報或補報已憑繳
        納本稅，但被告未為任何預告，即逕行補稅，並加計自八十四年度起之遲延
        利息，顯然濫用行政公權力。
    Ｂ、為符股票股利緩課之意旨，依法應待該股票於轉讓時，再由被告於轉讓年度
        申報所得額時再予繳稅，但無需加計利息。
    Ｃ、原告既無過失責任，自不必負擔遲延之利息，依據司法院釋字第二七五號解
        釋之意旨，及最高行政法院九十年十月四日之九○判字第一七五四號判決意
        旨，原告自不應支付該遲延利息為法所允許。
  三、被告則認為原告之主張無理由：
    Ａ、本件係因原告及其配偶取得地球公司利用累積未分配盈餘轉增資擴充機器設
        備所發行之股票股利，因該公司迄今仍未取得台灣省政府建設廳核發該擴充
        計畫之完成證明，不符緩課股東所得稅之規定，其所得之歸屬年度應以實際
        取得系爭股票股利發放年度（八十四年度）為其所得實現年度，為原告所不
        爭，被告依促進產業升級條例施行細則規定，追繳原告個人綜合所得稅並加
        計利息，並無不合。
    Ｂ、原告主張信賴地球公司股票所載，且該公司不符合緩課條件，被告事先未受
        告知，至無從申報，並無過失部分，因納稅義務人取得股票股利，即應列入
        當年度綜合所得稅申報，負有納稅義務，惟對於系爭股票股利因向有關機關
        申請，尚未確定是否符合促進產業升級條例，享有延緩繳稅之利益，稽徵機
        關准其先享有延緩繳稅之利益，事後確有不符合緩課之事實，基於賦稅公平
        原則，理應有利息之負擔。
參、本院之判斷：
  一、與本案相關法律爭點之週邊法制背景說明：
    Ａ、營利事業之公司以未分配盈餘增資，而配發股票予股東（或員工）時，該取
        得股票之股東（或員工），實現此等營利所得（或薪資所得）之時點以及其
        所得數額之計算：
      １、實現所得之時點：配發股票之年度（此點無論在學理上或司法實務上均無
          爭議）。
      ２、所得數額之計算：
        ａ、三種不同之標準：
          I、股票面額：即以股票面額為準，其金額最少，對納稅義務人而言，負
                        擔最輕。
          II、資產淨值（指按財務會計原則所編製之「資產負債表」中股東權益欄
              之數額）：
            (1)、表面上看來，資產淨值與股票面額應該是一致的，或許大部分之情
                形也是一致的。
            (2)、但假設公司未將分配盈餘全數轉增資，還保留一部分未分配盈餘或
                資本公積時，則股東就每一張股票所享有之利得，會超過股票面額
                ，例如公司之股本為二千萬元，有四千萬元之未分配盈餘及二千萬
                之資本公積，如果公司僅就其中二千萬元未分配盈餘之辦理增資，
                一千萬元為員工分紅配股，另一千萬元則為股東配股，則：
              、對取得股票之員工而言，其取得面額十元一股之股票，所享有之
                  股東權益卻為二十元一股。
              、對取得股票之股東而言，原來面額十元一股之股票，僅能配發０
                  ．五股，所以新配得股票之總面額僅有原來出資面額的二分之一
                  （即一千股只能配五百股），但每股之股東權益仍為二十元，換
                  言之，如果沒有增資，其面額十元一股對應之股東權益為四十元
                  ，但增資結果，面額十元一股對應之股東權益變成只剩二十元，
                  可是其有比原來多出０．五倍之股份，所以計算起來，原始投資
                  之面額十元每股價值會變為三十元。
              、因此員工分紅會有稀釋股權之效應，其原因即在此。
          III、市價：
              乃直接以每股股票在市場上（包括上市、上櫃及其他公開買賣等市場
              ）之價格來決定其所得。
        ｂ、法理上，最能表現「量能課稅」精神之標準為何﹖
          I、在股東之情形：
            (1)、由於增資之結果，會使與股票面額相當的財產利益自公司移轉予股
                東，所以用增資配發之股票面額來計算其當年度所得，合情合理。
                至於超越此部分之金額，不問是資產淨值或市價，由於尚未實現，
                均不得列為當年度之所得。
            (2)、等到事後出售增資配得股票時，面額與出賣時市價之差額，才是出
                賣年度所新發生之所得，計入當年度之所得稅中，只不過因現行所
                得稅法第四條之一規定「證券交易所得免稅」，所以其在稅捐實務
                上即不具有重要性。
          II、在員工之情形：
            (1)、增資之結果，首先會使與股票面額相當的財產利益自公司移轉予員
                工，這點非常明白，勿庸多言。不過與股東增資配股不同的是，員
                工分紅配股，也會稀釋原來股票每股淨值所表現出來之權益（例如
                若無增資配股，原始面額十元之股份會有四十元之權益，增資配股
                股東及員工後，原始面額十元之股份僅餘三十元之權益），此時對
                員工而言，該稀釋作用具有將財產利益自股東移轉予員工之實質，
                應認定為已經實現之所得，而以增資配發股票所表彰之資產淨值來
                計算其當年度所得為合理。至於超越此部分之市價差額，由於尚未
                實現，不得列為當年度之所得。
            (2)、等到員工事後出售配得股票時，資產淨值與出賣時市價之差額，才
                是出賣年度所新發生之所得，計入當年度之所得稅中，但基於「證
                券交易所得免稅」之原因，此等所得之計算在稅捐實務上同樣不具
                有重要性。
        ｃ、現行稅捐實務上之作業及評批：
            現行稅捐實務上對員工分紅之配股，其所得之認定卻以面額為準，其不
            當之處已如上所述，不過其既然為目前行政與司法實務所採行，法院自
            應遵守。
    Ｂ、本件行為時促進產業升級條例第十六條有關緩課「未分配盈餘增資所得」所
        得稅之規定，對未分配盈餘增資時，其股東營利所得之實現時點與所得數額
        計算所帶來之影響：
      １、上開促進產業升級條例第十六條第一、二款之規定內容：
          公司以其未分配盈餘增資供左列之用者，其股東因而取得之新發行記名股
          票，免予計入該股東當年度綜合所得額；其股東為營利事業者，免予計入
          當年度營利事業所得額課稅。但此類股票於轉讓、贈與或作為遺產分配時
          ，面額部分應作為轉讓、贈與或遺產分配時所屬年度之所得，申報課稅。
          至實際轉讓價格或贈與遺產分配時之時價，如低於面額時，以實際轉讓價
          格或贈與、遺產分配之時價申報：
          一、增置或更新從事生產、提供勞務、研究發展、品質檢驗、防治污染、
              節省能源或提高工業安全衛生標準等用之機器、設備或運輸設備者。
          二、償還因增置或更新前款之機器、設備或運輸設備之貸款或未付款者。
      ２、上開規定對認定「所得實現年度」及「所得數額」所生之影響：
        ａ、按從上開規定內容觀之，似乎是一具備其各款之事由，即生緩課之效果
            ，故因未分配盈餘轉增資而配發之股票，可以不計入當年度之課稅所得
            額中。
        ｂ、但實際上，上開條文各款之「緩課事由」，事前均須報備，並經過主管
            機關核準。又其計劃本身也具有持續性，必須經過一定之時間才會完全
            實現。另外隨著時間之經過，營利事業也可能中途拖延計劃進度，甚至
            變更計劃或者反悔，而中止其原來之投資計劃，在此等情況下，對「所
            得實現年度」與「所得數額」之認定，會產生如何之影響，乃屬必須先
            加探討之問題：
          I、行為時促進產業升級條例施行細則第四十七條第三項規定：
              適用本條例第十六條、第十七條之公司或創業投資事業未依第三十七
              條至四十五條規定期限內向管轄稽徵機關申報、或未依規定取得主管
              機關核發之完成證明或轉投資之重要事業未依限完成者，由管轄稽徵
              機關追繳其當年度股東所得稅，並自當年度所得稅結算申報屆滿之次
              日起至繳納之日止，依郵政儲金匯業局一年期定期存款利率，按日加
              計利息，一併徵收。
          II、參斟上開施行細則第四十七條之規定內容，如果事後發現公司違反原
              來申請之增資計劃，則從違反時起，應溯及既往，以增資配股年度為
              未分配盈餘增資所得之實現年度，而且不僅要追徵當年度之所得稅，
              另還須計算利息。
            (1)、此時公司股東本來緩徵之所得，由於公司違反申請緩課之增資計劃
                ，而須被追徵，因此其申報繳納此部分所得之稅捐義務成立於公司
                違反申請緩徵增資計劃之時點。
            (2)、而稅捐稽徵法第二十一條課核期間之起算，也應自公司違反緩徵增
                資劃時起算（例如八十三年度增資，八十五年度公司違反緩徵增資
                計劃，則公司股東須追徵之稅捐雖然是八十三年度之所得稅，但五
                年或七年之核課期間，仍應自八十五年所得稅申報期間完成後起算
                ）。
        ｃ、總結以上之說明，有關上開緩課增資配股，其「所得實現年度」與「所
            得數額之計算」，可簡單歸納如下：
          I、「所得實現年度」部分：
            (1)、原則上公司依上開規定申請緩課後，公司股東所得實現之年度，即
                為依法所定「轉讓、贈與或作為遺產分配時」。
            (2)、不過若在申請緩課之後，公司又有變更或違反緩課增資計劃之情事
                時，原則上，公司股東緩課增資配股所得實現之年度應溯及至「配
                發增資股票」年度（而且還須補息），另其核課期間，則是由變更
                或違反增資計劃翌年所得稅申報期間屆滿後開始起算。
              、此時就算股東早在「公司變更或違反緩課增資計劃」以前即已出
                  售股票，從法理上言之，所得實現年度仍應追溯至配股當時。可
                  是這一論點，主管機關在已往案例中，特別是在解釋「促進產業
                  昇級條例」之前身「勵投資條例」第十三條之規定時，並未完
                  全貫徹，而接受以股票出售移轉年度為「所得實現年度」之作法
                  ，相關法律意見可參照財政部七十年九月二十三日台財稅字第三
                  八一一二號函釋意旨。
              、上開函釋內容雖然與法律規定有出入，只是因為其解釋結論原則
                  上對股東尚屬有利（有利之理由主要為「人民可免除追徵時之利
                  息負擔」，固然未分配盈餘所得實現年度之不同，會影響各該年
                  度應適用之稅率，以致使應補之所得稅金額可能因歸屬年度之不
                  同而有不同，但其影響過小，一般而言，都對人民有利），所以
                  實務一向加以援用。
              、不過在此必須特別注意，上開函釋是針對已廢止之「勵投資條
                  例」第十三條所為之解釋，則在解釋「促進產業昇級條例」之類
                  似規定時能否援用，不無疑義。而且即使可以「類推適用」，也
                  必須是股票出售時點在「公司變更或違反緩課增資計劃」以前。
          II、「所得數額計算」部分：
            (1)、如果公司依上開規定申請緩課，且事後也完成計劃，則按股東「轉
                讓、贈與或作為遺產分配時」之實際出售價格與股票面額相比較，
                以其中價格較低者為準。
            (2)、但如果是因為公司有「變更或違反緩課增資計劃」之情事發生，而
                將「所得實現年度」追溯至「配發增資股票」年度（而且還須補息
                ）時，其所得金額之計算當然是以面額為準。
              、此時即使股東是在公司「變更或違反緩課增資計劃」以前已先行
                  出售增資配股股票，則股東在「所得實現年度」之爭點上，或許
                  還會因為有財政部七十年九月二十三日台財稅字第三八一一二號
                  函釋存在可供依循，而有討論之空間（因與本案無涉，本院不予
                  討論）。
              、但在所得金額之計算上，不能再主張上述「從低計算」之優惠規
                  定，因為是公司無法遵守對國家之承諾，而由國家依法取銷原先
                  給予之租稅優惠，自然應回溯到原來之所得實現現狀來決定「所
                  得實現年度」以及「所得金額」。並無再適用上開規定之餘地。
  二、在上開週邊法制背景下，本案原告應給付加計之遲延利息，其理由如下：
    Ａ、就此爭點（即本案之惟一爭點），原告主張如下：
        本件原告承認地球公司有「拖延計劃進度，未能依時限完成或中止原來之投
        資計劃」等情事，而同意被告機關於九十年間就地球公司於八十四年度配發
        之增資股票，依面額計算所得額，而對其補徵八十四年度之所得稅五五二、
        四四七元，不過其認為補徵稅額之同時，不能再對其追繳「以補徵稅額為本
        金、按八十五年四月一日起至九十年三月五日為止期間，以郵政儲金匯業局
        一年期定期存款利率來計算」之利息一五六、八八三元。因為這樣的利息追
        繳構成一種處罰，而國家對於並無任何過失責任的原告加以處罰，違反「股
        票緩課」之規範本旨，而為法律所不許。
    Ｂ、本院之法律意見則為：
      １、上開追繳利息不是一種「處罰」，而只是基於衡平之角度，將股東原來享
          有「緩課稅捐」之優惠回復成為一般情況（本來原告早在八十五年度即應
          申報繳納該筆稅捐，現在延至八十九年間才繳納，期間人民享有緩課的期
          限利益，即應用利息來回復），因此此項規定乃是「額外利益之取回」，
          而不是「原有利益之侵犯」。
      ２、又本案中國家取回原來賦與人民之額外利益，其事由導因於地球公司沒有
          依原來與國家之約定完成投資計劃，其中由於不涉及處罰問題，更不須討
          論計劃未完依限完成或中途變更，應該歸責於何人之問題（事實上稅捐優
          惠只是一個引導投資的工具，如果適用投資優惠的公司發覺有比原來投資
          計劃更有經濟價值的投資機會，大可放棄原來的優惠，進行新投資，這其
          中有人民有完全之自由）。另外上開取銷優惠事由之構成要件亦已由法律
          授權之法規命令預為規範，因此本案亦無討論「信賴保護原則適用性」（
          行政程序法第一百十七條以下參照）之必要。
      ３、因此本院並不認為原告上開主張為可採，亦難憑此主張，來推翻原處分之
          合法性。
肆、綜上所述，本件原處分自屬合法，訴願決定予以維持亦無違誤，原告訴請撤銷於
    法無據，應予駁回。
據上論結，本件原告之訴為無理由，爰依行政訴訟法第九十八條第三項前段，判決如
主文。
中      華      民      國    九十二    年     十一     月    二十六    日
                                  臺北高等行政法院  第五庭
                                            審判長  法  官  張瓊文
                                                    法  官  黃清光
                                                    法  官  帥嘉寶
右為正本係照原本作成。
如不服本判決，應於送達後二十日內，向本院提出上訴狀並表明上訴理由，如於本判
決宣示後送達前提起上訴者，應於判決送達後二十日內補提上訴理由書（須按他造人
數附繕本）。
中      華      民      國    九十二    年     十一     月    二十六    日
                                                    書記官  李金釵


司法院資訊處製作；財團法人民間司法改革基金會備份。
